臺灣新竹地方法院民事判決　　　　　　　　　　　　　九十三年度訴字第二八四號
　　原　　　告　新竹國際商業銀行股份有限公司
　　法定代理人　丙○○
　　訴訟代理人　丁○○
　　　　　　　　乙○○
　　被　　　告　甲○○
　　訴訟代理人　歐龍山律師
右當事人間請求清償債務事件，本院於民國九十三年八月十日言詞辯論終結，判決如
左：
    主    文
原告之訴駁回。
訴訟費用由原告負擔。
    事    實
壹、原告方面：
一聲明：被告應給付原告新台幣（下同）五十一萬九千七百一十四元，及其中四十六
  萬八千四百五十六元自民國九十二年十二月一日起至清償日止，按日息萬分之五點
  四五計算之利息，暨自九十二年十二月一日起至清償日止，逾期六個月以內者，按
  上開利率百分之十計算之違約金，超過六個月以上者，按上開利率百分之二十計算
  之違約金。
二陳述：訴外人許應全於八十六年五月間向原告申請信用卡，並為被告辦理附卡使用
  ，與原告訂立信用卡申請書及約定條款一紙，依雙方之約定，許應全同意依原告寄
  分之五點四五計付利息，及逾期六個月以內者，按上開利率加計百分之十違約金，
  超過六個月以上者，按上開利率加計百分之二十違約金。嗣許應全至九十二年十一
  月三十日止使用該信用卡簽帳消費，尚有預借現金、消費款總額四十六萬八千四百
  五十六元及逾期循環利息五萬一千二百五十八元，合計五十一萬九千七百一十四元
  之帳款未繳，且依約定條款第十二條之約定，喪失期限利益，應一次全數清償，惟
  屢經催討，均置之不理，依約定條款第三條，被告應負連帶清償責任。爰依消費借
  貸及連帶債務之法律關係起訴請求命被告給付如訴之聲明所示金額之判決。
三證據：提出信用卡申請書、約定條款、信用卡帳單明細、應收帳款明細各一份為證
  。
貳、被告方面：
一聲明：原告之訴駁回。
二陳述：被告雖曾向訴外人許應全表示有意申請信用卡，但並未提及要向何家銀行申
  請，也未表示要辦理附卡，更未委由許應全辦理，而是許應全未經被告同意下擅自
  辦理，被告當時並不在場、亦不知悉，也未曾在信用卡申請書及約定條款上簽名，
  故許應全申請系爭附卡之行為係無權代理，被告不能同意，許應全之信用卡消費債
  務與被告無關，被告不負連帶清償之責。
三證據：聲請訊問證人許應全。
    理    由
一本件原告主張：訴外人許應全於八十六年五月間向原告申請信用卡，並與原告訂立
  信用卡申請書及約定條款一紙，依雙方之約定，許應全同意依原告寄送之信用卡消
  費對帳單，所指定日期方式繳付帳款予原告，若逾期未繳則按日息萬分之五點四五
  計付利息，及逾期六個月以內者，按上開利率加計百分之十違約金，超過六個月以
  上者，按上開利率加計百分之二十違約金。嗣許應全至九十二年十一月三十日止使
  用該信用卡簽帳消費，尚有預借現金、消費款總額四十六萬八千四百五十六元及逾
  期循環利息五萬一千二百五十八元，合計五十一萬九千七百一十四元之帳款未繳，
  且依約定條款第十二條之約定，喪失期限利益，應一次全數清償等情，業據提出信
  用卡申請書、約定條款、信用卡帳單明細、應收帳款明細各一份為證，且為被告所
  不爭執，自堪信為真實。
二被告抗辯：伊並未辦理系爭信用卡附卡，亦未曾在信用卡申請書及約定條款上簽名
  ，而是其夫許應全未經被告同意下擅自辦理，故許應全之信用卡消費債務與被告無
  關，伊不負連帶清償之責等語。是本件應審究者，要為被告是否辦理系爭信用卡附
  卡並同意擔任正卡持卡人許應全消費債務之連帶保證人。
三按當事人主張有利於己之事實者，就其事實有舉證之責任。民事訴訟法第二百七十
  七條前段定有明文。次按連帶債務之成立，依當事人明示之意思或法律之規定，民
  法第二百七十二條第一、二項定有明文，前開成立連帶債務之合意，雖不以書面為
  要件，只須當事人意思表示一致即足，然依舉證責任分配之法則，主張連帶債務契
  約成立之人，仍須能証明連帶債務人間之意思表示已有合致。查被告否認有同意辦
  理系爭附卡並擔任正卡之連帶保證人乙節，業據證人許應全證稱：卷附信用卡申請
  書內容是原告行員填寫的，資料是伊提供，被告簽名部分也是伊簽的，因當時承辦
  人員告訴伊可以代簽，且之前被告有告訴伊想要辦信用卡，伊認為款項都是從伊戶
  頭扣繳，所以就自行幫被告辦理，後來收到附卡後伊忘記轉交給被告，一直放在公
  司抽屜，且因事業繁忙所以沒有告訴被告有辦理附卡等語明確。雖證人與被告為夫
  妻關係，誼屬至親，然原告既不爭執系爭附卡從無消費記錄，且以肉眼觀察本院當
  庭命證人書寫之被告姓名，其筆順與字跡與信用卡申請書上被告之簽名極為相似，
  反觀被告當庭所為簽名則與信用卡申請書上之簽名顯不相類，故證人所證信用卡申
  請書上被告之簽名為伊所簽，伊並未將附卡交付被告等語，應堪採信。原告雖陳稱
  ：依照原告銀行作業流程，不可能同意證人代替被告於申請書上簽名；系爭附卡有
  掛失紀錄，可見被告有收到云云，然原告迄未能提出對於被告曾為徵信或任何信用
  調查，以及辦理掛失之證據資料供本院審酌，且自許應全於八十六年五月間辦理信
  用卡迄今系爭附卡均未曾有消費紀錄之情觀之，縱曾有掛失紀錄仍不足認定係被告
  所為；至於原告銀行內部人員之管理，更不能據為被告曾知悉並同意辦理系爭附卡
  之論據。從而，本件原告就被告有申辦系爭附卡並同意擔任許應全持用之正卡債務
  連帶保證人之情，要屬不能證明。
四第按民法第一百七十條第一項規定：「無代理權人以代理人之名義所為之法律行為
  ，非經本人承認，對於本人不生效力。」系爭附卡既難認為係被告所辦理，被告亦
  表明不承認許應全該無權代理之行為，則依前開法條之規定，系爭信用卡申請書及
  約定條款第三條關於附卡申請人就正卡持卡人之債務負連帶清償責任之規定，對於
  被告即不生效力。故原告依消費借貸及連帶債務之法律關係，請求被告給付訴外人
  許應全之信用卡預借現金、消費款及逾期循環利息、違約金，要屬無據，應予駁回
  。
五據上論結，本件原告之訴為無理由，依民事訴訟法第七十八條，判決如主文。
中　　　華　　　民　　　國　　九十三　　年　　　八　　　月　　二十七  　日
                              臺灣新竹地方法院民事第一庭
                                  法  官  鄭子俊
右為正本係照原本作成。
如對本判決上訴，須於判決送達後廿日內向本院提出上訴狀。
                                  書記官  林美足
中　　　華　　　民　　　國　　九十三　　年　　　八　　　月　　二十七  　日
